

### JOSÉ MARINHO DA SILVA FILHO

ESTADO CIVIL: Casado - NACIONALIDADE: Brasileira - Recife/PE

**ENDEREÇO:** Rua Buique, 245 - Apto. 210-A - Piedade

Pernambuco – Jaboatão dos Guararapes – **CEP**: 54420-370

**CONTATOS**: (81) 98629-5719

jmarinhofilho2017@gmail.com/jmarinhofilho@hotmail.com

### **Cargos Pretendidos**

Representante Comercial

Consultor de Vendas

Vendedor Técnico

Supervisor de Vendas

# **Objetivo Profissional**

Envio-lhe este CV a fim de oportunizar uma vaga disponível nesta conceituada empresa, na área comercial. Minhas qualificações: auto exigência, responsabilidade, dinamismo, comprometimento, ótimo relacionamento, trabalho em equipe, perseverança, planejamento, disciplina, habilidade e vasta experiência nas rotinas comerciais e técnicas no setor e vendas como: publicidade, telecomunicações, transportes, materiais elétricos, confecções, fardamentos e outros. Possibilitando assim o meu crescimento de forma produtiva para o grande desenvolvimento dessa organização.

## Formação Acadêmica

Ensino Médio Completo - 2º Grau

Administração – Superior 4 período - Trancado

#### **CURSOS**

Oratória - Técnicas em Abordagem de Vendas - Relacionamento Interpessoal - Vendas Consultivas – Ferramenta Salesforce

#### **IDIOMA**

Inglês básico

#### **SOFTWARE**

World - Excel - Internet - Salesforce - Google

# Experiência Profissional

M A CONFECÇÕES / LIERRE TEXTIL - Atual

FUNÇÃO: Representante Comercial Autônomo

Atribuições : Vendas e representação de confecções da moda infantil, infanto-juvenil e fardamentos profissionais e escolares na região metropolitana e interior do estado.

**CONEXÃO MERCADO LTDA** – 15/06/2015 – 05/01/2017

**FUNÇÃO**: CONSULTOR DE VENDAS GRANDES CONTAS

**Atribuições**: Consultoria em vendas com os produtos Telelistas / Google / Bing no segmento de publicidade online e digital para clientes de grandes contas para todo estado de Pernambuco.

### **CARVAJAL INFORMAÇÃO LTDA** - 01/10/2013 - 14/06/2016

FUNÇÃO: CONSULTOR DE VENDAS

**Atribuições**: Consultoria em vendas com os produtos Guia Mais/Google no segmento de publicidade impressa, online e digital com auxilio da ferramenta salesforce para todo Brasil.

#### **PE TELECOM SERVIÇOS LTDA** 18/06/2011 - 04/07/2013

FUNÇÃO: CONSULTOR / SUPERVISOR

**Atribuições:** Consultorias e supervisão da equipe de vendas externas do interior gerar relatórios, treinamentos acompanhamentos em visitas e estratégias de vendas trabalho realizado no segmento de telecomunicações da oi empresarial corporativo e órgãos públicos em todo interior do estado de PE.

### (ECAD) ESCRITORIO CENTRAL DE ARRECADAÇÃO E DISTRIBUIÇÃO

09/07/2003 - 14/02/2011

 ${\bf FUN} {\bf \tilde{C}\tilde{A}O} : {\bf CADASTRADOR} \ / \ {\bf T\acute{E}CNICO} \ {\bf DE} \ {\bf ARRECADA} {\bf \tilde{C}\tilde{A}O}$ 

**Atribuições:** Vendas, cadastros, negociações, contratações, destrates, treinamentos e visitas aos representantes, cálculos, metragens trabalho realizado no segmento de direitos autorais nos estados de: MG, BA, SE, AL, PE, PB, RN, PI, MA, PA, AM.

**Considerações**: Possuo carro/2012 habitação B com disponibilidade para viajar e trabalhar em tempo integral.

José Marinho da Silva Filho.